【裁判字號】    90,易,212
【裁判日期】    900828
【裁判案由】    竊盜
【裁判全文】
臺灣士林地方法院刑事判決                            九十年度易字第二一二號
    公  訴  人  臺灣士林地方法院檢察署檢察官
    被      告  庚○○
右列被告因竊盜等案件，經檢察官提起公訴（八十九年度偵字第一○五七八號）、函
請併案審理（八十九年度偵緝字第六七一號）、於審判期日以言詞追加起訴，本院判
決如左：
    主  文
庚○○共同連續攜帶兇器毀壞門扇，於夜間侵入住宅竊盜，累犯，處有期徒刑壹年貳
月；應於刑之執行前令入勞動場所強制工作年；扣案螺絲起子支、扳手貳把、鉗
子壹把、小刀壹把均沒收。又共同連續行使偽造私文書，足以生損害於他人，累犯，
處有期徒刑伍月；未扣案之偽造簽帳單客戶收執聯貳紙、商店存根聯上偽造之「江文
如」署押壹枚、「壬○○」署押壹枚、銀行存根聯上偽造之「壬○○」署押壹枚均沒
收。應執行有期徒刑壹年陸月；應於刑之執行前令入勞動場所強制工作年；扣案之
螺絲起子支、扳手貳把、鉗子壹把、小刀壹把、未扣案之偽造簽帳單客戶收執聯貳
紙、商店存根聯上偽造之「江文如」署押壹枚、「壬○○」署押壹枚、銀行存根聯上
偽造之「壬○○」署押壹枚均沒收。
    事  實
一庚○○曾因違反藥事法、麻醉藥品管理條例、槍砲彈藥刀械管制條例、搶奪案件，
  分別經法院判處有期徒刑六月、四月、四月、三月確定，合併應執行有期徒刑一年
  三月，至民國八十八年十二月一日縮刑期滿執行完畢，有犯罪之習慣，詎猶不知悔
  改：(1)與辰○○（另案審理）共同基於意圖為自己不法所有之概括犯意聯絡，於附
  表一所示之時間、地點，共同連續竊取財物（其竊盜態樣、方法、被害人、竊得財
  物均詳如附表一所示）。(2)復基於同一概括犯意，於附表二所示之時間、地點，連
  續竊取財物（其竊盜態樣、方法、被害人、竊得財物均詳如附表二所示），嗣於八
  十九年九月二十六日晚間七時三十分許，為警在臺北市○○區○○街七二巷十七弄
  三七號四樓查獲，同日晚間八時許，循線於臺北市○○○路○段二○三號三樓簡國
  揚住處尋獲部分贓物，並扣得渠等所有供犯罪所用客觀上足認有危險性可作為兇器
  之螺絲起子三支、扳手二把、鉗子一把、小刀一把。
二(1)另庚○○與辰○○之妻黃敏婷（另案審理）共同基於意圖為自己不法所有之概括
  犯意聯絡，於八十九年三月十九日上午十時三十分許，共同持江文如所有之中國信
  託商業銀行卡號ＮＣＣ○一─0000000─二○號信用卡一張（黃敏婷於八十
  九年三月十九日上午九時許，在臺北市○○○路○段附近，拾獲江文如失竊之信用
  卡一張，旋侵占入己），佯裝為夫婦至臺北市○○路○段二七七號「全虹通訊器材
  行八德店」購買價值新臺幣（以下同）一萬八千元之易利信Ｔ二八型行動電話一支
  ，並推由黃敏婷冒稱為江文如本人，將上開信用卡交付該店店員黃鈴惠在印錄機上
  刷卡辨識，經黃鈴惠交付直式簽帳單（一式二聯，第一聯客戶收執聯、第二聯商店
  存根聯）後，黃敏婷在簽帳單第一聯上偽簽「江文如」署押，而複寫偽造上述署押
  於該簽帳單商店存根聯上，以偽造不實之簽帳單私文書後，再持交黃鈴惠收執核對
  （客戶收執聯由庚○○、黃敏婷取回收執），以表示江文如同意依據信用卡持卡人
  合約條件，按簽帳單之金額付款予發卡銀行之意思，致黃鈴惠陷於錯誤，允予簽帳
  消費，並交付上開行動電話予庚○○，足以生損害於江文如、中國信託商業銀行、
  「全虹通訊器材行八德店」、黃鈴惠。(2)庚○○復賡續前揭意圖為自己不法所有之
  概括犯意，與一名不詳年籍姓名之成年男子基於犯意聯絡，於八十九年五月十八日
  凌晨二時許，共同連續持壬○○所有之台新國際商業銀行卡號000000000
  00000000號信用卡一張（壬○○於八十九年五月十八日凌晨零時許，在臺
  北市○○區○○街三五號五樓住處失竊，庚○○以不詳方法取得），前往臺北市○○路三七號「英德藥局」購買價值一萬三千三百九十元之藥品，由庚○○冒稱係壬○○本人，將上開信用卡交付該店店員丑○○在印錄機上刷卡辨識，經丑○○交付
  橫式簽帳單（一式三聯，第一聯客戶收執聯、第二聯銀行存根聯、第三聯商店存根
  聯）後，庚○○以上開同一手法偽簽「壬○○」署押而偽造不實之簽帳單私文書，
  致丑○○陷於錯誤，允予簽帳消費，並交付其二人購買之藥品，足以生損害於壬○○、台新國際商業銀行、「英德藥局」、丑○○。
三案經臺北市政府警察局南港分局報告臺灣士林地方法院檢察署檢察官偵查起訴、函
  請併案審理、於審判期日以言詞追加起訴。
    理  由
壹、有罪部分：
一訊據被告庚○○矢口否認右揭犯行，辯稱：伊並未竊盜，亦未持壬○○信用卡消費
  ，至黃敏婷於事實欄二(1)所示時地刷卡購買之行動電話固供伊使用，然簽帳單並非
  伊所偽簽云云。惟查：
(一)事實欄一(1)如附表一編號、之犯罪事實，迭據被告於警局初訊（參見八十九年
  度偵緝字第六七一號偵查卷宗第四八頁背面）及檢察官偵查時（參見前開偵查卷宗
  第十五頁背面、第五六頁）坦承不諱，其中如附表一編號(六)部分，亦據共犯辰○○
  自承無訛（參見八十九年度偵字第八一五○號偵查卷宗第六頁背面、八十九年度偵
  字第六六八八號偵查卷宗第五二頁背面、本院八十九年度訴字第三二八號刑事案件
  八十九年十一月二十二日、同年十二月二十六日訊問筆錄），二人自白互核大致相
  符，並核與被害人巳○○（參見八十九年度偵字第一○五七八號偵查卷宗第四五頁
  背面）、乙○○（參見前揭偵查卷宗第二四頁背面）於警訊中指訴財物失竊情節相
  符，此外，復有失竊報告二紙、贓物認領保管收據一紙在卷、螺絲起子三支、扳手
  二把、鉗子一把、小刀一把扣案足資佐證，且被害人乙○○取回之失竊財物及上開
  扣案工具，乃警方於八十九年九月二十六日晚間八時在臺北市○○○路○段二○三
  號三樓簡國揚住處尋獲，而據簡國揚證稱：該等物品乃其子簡銘鋒之友人庚○○寄
  放在伊住處（參見八十九年度偵字第一○五七八號偵查卷宗第二二頁背面），則被
  告庚○○、共犯辰○○此部分自白與事證相符，應堪認定。至被告嗣於本院訊問時
  翻異前詞，改稱：係警察要求其選擇幾件竊案承認，否則不讓同案查獲之其他人返
  家云云，共犯辰○○嗣後亦改稱：伊並無和庚○○共同作案云云（參見本院八十九
  年度訴字第三二八號刑事案件九十年二月六日審判筆錄、本院九十年六月二十六日
  訊問筆錄），然被告此部分於警局之自白，確係基於自由意志而為陳述，並未遭受
  任何強制手段，業據證人即臺北市政府警察局南港分局警員卯○○到庭結證屬實（
  參見本院九十年六月二十六日訊問筆錄），且八十九年九月二十六日因毒品案件與
  被告同案為警查獲之李世弘亦到庭證稱：未曾聽到警員與被告為上開對話等語（參
  見本院九十年六月二十六日訊問筆錄），參以被告於八十九年九月二十七日、同年
  十二月十五日檢察官偵查時，仍二度自承上開犯行，辰○○於八十九年十一月二十
  二日、同年十二月二十六日他案公開審理之法庭，亦本其自由意志為上開供述，足
  認被告與共犯辰○○翻異後之供詞，乃事後卸責迴護之詞，不足採信。
(二)事實欄一(1)如附表一編號至、之犯罪事實，迭據共犯辰○○於警局初訊、檢
  察官偵查時、本院八十九年度偵字第三二八號刑事案件訊問時自承無訛（參見八十
  九年度偵字第八一五○號偵查卷宗第六頁背面、八十九年度偵字第六六八八號偵查
  卷宗第五二頁背面、本院八十九年度訴字第三二八號刑事案件八十九年十一月二十
  二日、同年十二月二十六日訊問筆錄），核與被害人癸○○（參見八十九年度偵字
  第八一五○號偵查卷宗第十一頁背面）、丁○○（參見前揭偵查卷宗第十三頁背面
  ）、己○○（參見前揭偵查卷宗第十四頁背面）、孫詒謀（參見前揭偵查卷宗第十
  八頁背面）、戊○○（參見前揭偵查卷宗第十五頁背面）、辛○○（參見前揭偵查
  卷宗第十髦頁背面）於警訊中指訴財物失竊情節相符，並有失竊報告五紙在卷、螺
  絲起子三支、扳手二把、鉗子一把、小刀一把扣案足資佐證。辰○○雖嗣於本院八
  十九年度訴字第三二八號刑事案件九十年二月六日審理時、本案九十年六月二十六
  日訊問時翻異前詞，改稱：被告未與其共同行竊云云，惟其於八十九年十一月二十
  二日、同年十二月二十六日他案公開審理之法庭，已本其自由意志詳細供述其與被
  告共同行竊之手法，參以如附表一編號丁○○遭竊之住處，恰為被告住處樓上，
  則共犯辰○○先前之自白應屬信而有徵。至其後與被告當庭對質時翻異供詞，或因
  礙於情面刻意迴護，不足採信。被告此部分犯行亦堪以認定。
(三)事實欄一(2)如附表編號二之犯罪事實，業據被告於警局初訊（參見八十九年度偵緝
  字第六七一號偵查卷宗第四九頁）及檢察官偵查時（參見前開偵查卷宗第五六頁背
  面）坦承不諱，且前揭自白乃出於被告自由意志而為陳述，亦據證人卯○○結證屬
  實（參院九十年六月二十六日訊問筆錄），被告此部分自白核與被害人寅○○（參
  見八十九年度偵字第八一五○號偵查卷宗第三十頁背面）、子○○（參見前揭偵查
  卷宗第三六頁背面）、丙○○（參見前揭偵查卷宗第四十頁背面）於警訊中指訴財
  物失竊情節相符，此外，並有失竊報告三紙、贓物認領保管收據一紙在卷、螺絲起
  子三支、扳手二把、鉗子一把、小刀一把扣案足資佐證，且被害人丙○○取回之失
  竊財物及上開扣案工具，乃警方於八十九年九月二十六日晚間八時在臺北市○○○
  路○段二○三號三樓簡國揚住處尋獲，而據簡國揚證稱：該等物品乃其子簡銘鋒之
  友人庚○○寄放在伊住處（參見八十九年度偵字第一○五七八號偵查卷宗第二二頁
  背面）。至被告嗣後翻異前詞否認犯罪，與事證不符，核屬事後卸責之詞，不足採
  信，被告此部分犯行亦堪以認定。
(四)事實欄二(1)之犯罪事實，業據被告坦承不諱（參見本院九十年五月十七日訊問筆錄
  ），核與共犯黃敏婷、被害人江文如、證人即「全虹通訊器材行八德店」店員黃鈴
  惠於本院八十九年度訴字第三二八號刑事案件供述及證述情節相符（參見該案八十
  九年十月三日訊問筆錄），此外，並有中國信託商業銀行九十年六月六日函送之簽
  帳單影本一紙附卷可稽。上開簽帳單雖為黃敏婷出面簽名，然被告與黃敏婷一同出
  面選購行動電話，購得之行動電話亦交由被告使用，其與黃敏婷之間顯有犯意聯絡
  及行為分擔，彼此應就其他共犯所實施之行為負全部責任。
(五)事實欄二(2)之犯罪事實，雖據被告於本院訊問時矢口否認，惟其前於檢察官偵查時
  自承：曾拿過壬○○之信用卡陪辰○○刷卡購物（參見八十九年度偵緝字第六七一
  號偵查卷宗第十六頁），且經警局及本院提示被告相片予證人即「英德藥局」丑○○指認，其俱證稱：確係被告與另一成年男子共同刷卡購買藥品，由被告在簽帳單
  上簽名等語綦詳，並具體指稱簽帳之人左耳前方有一顆黑痣（參見八十九年度偵字
  第九八五八號偵查卷宗第八頁背面、本院九十年七月十七日訊問筆錄），而經本院
  於九十年八月十四日當庭勘驗結果，被告左耳前方確實有一顆黑痣無訛。此外，並
  有台新國際商業銀行九十年六月二十九日台新信卡字第九○○二○二號函送之簽帳
  單影本一紙附卷足考，而上開簽帳單上「壬○○」署押，其字體之氣韻神態、運筆
  轉折，以肉眼比對，與被告於九十年八月十四日庭書之「壬○○」筆跡非不近似。
  綜上所述，本件事證明確，被告犯行均堪認定，應依法論科。
二按刑法第三百二十一條第一項第二款所謂安全設備，係指依社會通常觀念足認為防
  盜之設備而言（最高法院五十五年臺上字第五四七號判例參照），查鐵窗具有與門
  扇、牆垣相類性質，均具有防閑之功用；至鐵絲網紗附著於大門扇上，為門扇之一
  部，毀壞門上鐵紗進入室內竊盜，成立毀越門扇竊盜罪。又刑法第三百二十一條第
  一項第三款之攜帶兇器竊盜罪，係以行為人攜帶兇器竊盜為其加重條件，此所謂兇
  器，其種類並無限制，凡客觀上足對人之生命、身體、安全構成威脅，具有危險性
  之兇器均屬之，且祇須行竊時攜帶此種具有危險性之兇器為已足，並不以攜帶之初
  有行兇之意圖為必要（最高法院七十九年臺上字第五二五三號判例參照）；查螺絲
  起子、扳手、鉗子、小刀均係金屬材質，質地堅硬，若持之行兇，客觀上均足以對
  人之身體、生命構成威脅，具有殺傷力，顯為具有危險性之兇器。核被告庚○○所
  為事實欄一(1)如附表一編號、、之犯行，係犯刑法第三百二十一條第一項第
  一款、第二款、第三款之攜帶兇器毀壞門扇於夜間侵入住宅竊盜罪，其所為事實欄
  一(1)如附表一編號之犯行，係犯刑法第三百二十一條第二項、第一項第一款、第
  二款、第三款之攜帶兇器毀壞門扇於夜間侵入住宅竊盜未遂罪，其所為事實欄一(1)
  如附表一編號、、事實欄一(2)如附表二之犯行，係犯刑法第三百二十一條第一
  項第二款、第三款攜帶兇器毀壞門扇竊盜罪，其所為事實欄一(1)如附表編號之犯
  行，係犯刑法第三百二十一條第一項第二款、第三款攜帶兇器毀壞安全設備竊盜罪
  ，其所為事實欄一(1)如附表一編號之犯行，係犯刑法第三百二十一條第一項第一
  款夜間侵入住宅竊盜罪。復按，持信用卡交易，基本上於聯合信用卡中心不依契約
  給付持卡人所消費之帳款予特約商店時，持卡人對於特約商店仍直接負有給付價金
  義務，從而持信用卡交易與通常之買賣，並無差異，僅在價金給付上由發卡銀行經
  由信用卡中心代為付帳，而發卡銀行經由信用卡中心給付特約商店價金時，則事後
  之權利關係發生變動，亦即由持卡人對於發卡銀行負擔給付價金債務而已，是持卡
  人與特約商店間之交易，乃係以信任關係為基礎的繼續的信用販賣契約，倘持卡人
  並無支付價金之意思與能力，向特約商店提示信用卡消費，係屬對特約商店及其店
  員施行詐欺。又簽帳單係以文字為一定之意思表示，持信用卡刷卡消費時，在簽帳
  單上簽署姓名，除表示已收受特約商店所交付之交易標的物或消費標的，並確認該
  筆消費之憑證，具有表示法律上權利義務關係之證明，故簽帳單性質上除與收據相
  同外，並且為信用卡發卡銀行依據此向簽帳人收款之憑證，為文書之一種，並為私
  人製作之文書。核被告於簽帳單上偽造「江文如」、「壬○○」署押，提出於特約
  商店之行為，係犯刑法第二百十六條、第二百十條之行使偽造私文書罪，其持他人
  所有之信用卡至特約商店消費，使店員陷於錯誤而交付財物，係犯刑法第三百三十
  九條第一項詐欺取財罪。被告庚○○與辰○○就事實欄一(1)部分之竊盜犯行、與黃
  敏婷就事實欄二(1)部分之行使偽造文書及詐欺犯行、與不詳年籍姓名之成年男子就
  事實欄二(2)部分之行使偽造文書及詐欺犯行，分別有犯意聯絡及行為分擔，均為共
  同正犯。被告及其共犯偽造「江文如」、「壬○○」署押之行為，係偽造私文書之
  低度行為，又偽造私文書之低度行為為行使偽造私文書之高度行為所吸收，均不另
  論罪。被告所為事實欄一之竊盜犯行，時間緊接，觸犯犯罪構成要件相同罪名，顯
  係基於概括犯意為之，應從一情節較重之刑法第三百二十一條第一項第一款、第二
  款、第三款之攜帶兇器毀壞門扇於夜間侵入住宅竊盜罪論以一罪，並依法加重其刑
  。另被告多次詐欺取財行為及行使偽造私文書之犯行，亦分別時間緊接，所犯構成
  犯罪要件相同之罪名，顯各係基於概括犯意為之，應分別依連續犯之規定論以一罪
  ，並均依法加重其刑。被告所犯上開在行使偽造私文書罪、詐欺取財罪二罪間，有
  方法結果之牽連關係，為牽連犯，應從一重論以行使偽造私文書罪處斷。被告所犯
  事實欄一竊盜罪與事實欄二行使偽造私文書罪二罪間，犯意各別，行為互殊，罪名
  有異，應分論併罰。被告所犯事實欄一(1)如附表一編號至、之犯行，雖未據
  檢察官記載於起訴書，惟與已起訴論罪科刑之竊盜罪部分有連續犯裁判上一罪關係
  ，已如前述，並經臺灣士林地方法院檢察署九十年三月二十三日甲○揚偵緝六七
  一字第二一七四號函請併案審理，本院自得併予審理；又被告所犯事實欄二之犯行
  ，亦未經檢察官記載於起訴書，且與已起訴論罪科刑之竊盜部分無裁判上一罪關係
  ，惟此部分業據公訴檢察官於審理期日以言詞追加起訴，均併此敘明。查被告曾因
  違反藥事法、麻醉藥品管理條例、槍砲彈藥刀械管制條例、搶奪案件，分別經法院
  判處有期徒刑六月、四月、四月、三月確定，合併應執行有期徒刑一年三月，至八
  十八年十二月一日縮刑期滿執行完畢，有卷附臺灣高等法院被告全國前案紀錄表可
  按，其於受有期徒刑之執行完畢後，五年內再犯本件有期徒刑以上之刑之罪，為累
  犯，分別依刑法第四十七條之規定遞加重其刑。爰審酌被告之素行、生活狀況、智
  識程度、所生危害、犯罪後態度，及其攜帶兇器毀壞門扇侵入住宅竊盜次數甚為頻
  繁，影響社會治安，且利用信用卡交易之便捷性，破壞信用卡之經濟秩序等一切情
  狀，分別量處如主文所示之刑，並定其應執行之刑。查被告素行不良，竟不思改過
  遷善，再犯本件竊盜罪，竊盜次數頻繁，足徵被告有竊盜犯罪之習慣，僅藉刑之執
  行實不足以徹底根絕惡性，爰依竊盜犯贓物犯保安處分條例第三條第一項第一款、
  第四條、第五條第一項前段之規定，諭知應於刑之執行前，令入勞動場所強制工作
  三年，以資矯治。
三扣案之螺絲起子、扳手、鉗子、小刀一支，為被告及其共犯所有供犯竊盜罪所用之
  工具，業據被告及證人簡國揚於警局初訊時陳明在卷（參見八十九年度偵字第一○
  五七八號偵查卷宗第九頁、第二二頁背面），應依法宣告沒收。另被告及其共犯共
  同偽造之「江文如」簽帳單商店存根聯一紙、「壬○○」簽帳單商店存根聯、銀行
  存根聯各一紙，均非屬被告所有，自無從宣告沒收，惟簽帳單上偽造「江文如」之
  署押一枚（位於簽帳單商店存根聯上）、「壬○○」之署押二枚（一枚位於簽帳單
  商店存根聯、一枚位於簽帳單銀行存根聯上），不問屬於犯人與否，均應依刑法第
  二百十九條規定宣告沒收；另簽帳單客戶收執聯二紙，係被告所有供其行使偽造私
  文書及詐欺所用之物，雖未扣案，然不能證明業已滅失，仍應宣告沒收。
貳、不另為無罪部分：
一公訴意旨另以：被告庚○○意圖為自己不法所有，於八十九年五月十八日，前往臺
  北市松山區撫遠區三五號五樓壬○○住處，竊取壬○○所有之身分證、駕照、金融
  卡、存摺、健保卡、台新國際商業銀行卡號00000000000000000
  號信用卡、聯邦商業銀行卡號0000000000000000號信用卡各一張
  、行動電話一支、一萬八千餘元得手，因認被告此部分另涉犯竊盜罪嫌云云。訊據
  被告庚○○堅詞否認此部分竊盜之犯行。聲請人認被告庚○○涉犯上開罪嫌，無非
  以被告曾持壬○○所有之台新國際商業銀行卡號000000000000000
  00號信用卡一張消費，且壬○○失竊之行動電話序號為00000000000
  0000號，該行動電話嗣經被告向遠傳電信股份有限公司申辦行動電話門號00
  00000000號使用為主要論據。按犯罪事實應依證據認定之，無證據不得推
  定犯罪事實，刑事訴訟法第一百五十四條定有明文。而認定被告有罪之事實，應憑
  證據，如未能發現相當之證據，或證據不足以證明，自不能以推測或擬制之方法以
  之為裁判基礎；且認定事實所憑之證據，其為訴訟上之證明，須達於通常一般之人
  均不致有所懷疑而得卻確信者，始得據為有罪之認定，倘其證明尚未達到此一程度
  ，而有合理懷疑存在時，尚難為有罪之認定基礎；茍積極之證據不足以為被告事實
  之認定，即應為被告有利之認定，更不必有何有利之證據（最高法院三十年上字八
  一六號、四十年臺上字八六號、七十六年臺上字四九八六號判例參照）。經查：被
  告雖於八十九年五月十八日凌晨二時許，持上開信用卡至「英德藥局」消費，並偽
  簽「壬○○」署押，已如前述，然被告取得該信用卡之原因有數端，或因竊盜、或
  因收受或故買贓物、或因侵占等，倘未能發現相當之證據，尚不得以推測或擬制之
  方法，逕認該信用卡必為被告所竊取。又依遠傳電信股份有限公司資料，行動電話
  門號0000000000號之申請人雖載為被告，帳單地址亦為被告住處（參見
  八十九年度偵字第九八五八號偵查卷宗第二十頁），然被告堅詞否認該門號為其所
  使用，且經本院向遠傳電信股份有限公司查詢，該門號為易付卡，亦即，任何人得
  向任一銷售點購買門號使用，而無庸填具申請書或出示身分證件，亦無月繳帳單之
  寄送可言，則該門號是否確為被告本人購買使用，即非無疑；況即使該行動電話確
  為被告所使用，其取得行動電話之原因亦有數端，不能推認必係被告所竊得。此外
  ，復查無其他積極證據足資證明被告確有聲請人所指此部分竊盜犯行，惟公訴檢察
  官認此部分與前揭論罪科刑之竊盜罪部分，有連續犯裁判上一罪關係，爰不另為無
  罪之諭知。
二另壬○○所有之台新國際商業銀行卡號00000000000000000號信
  用卡、聯邦商業銀行卡號0000000000000000號信用卡各一張，分
  別於附表三、四所示之時、地，遭盜刷共七次，此部分未經記載於起訴書，然據公
  訴檢察官於本院九十年五月十七日訊問時提及，嗣於九十年八月十四日審判期日未
  據公訴檢察官以言詞追加起訴。訊據被告庚○○堅詞否認此部分犯行，辯稱：伊未
  刷卡消費此七筆金額，簽帳單上之署押亦非伊所簽等語。按犯罪事實應依證據認定
  之，無證據不得推定其犯罪事實，刑事訴訟法第一百五十四條定有明文。經查，此
  部分事實，除簽帳單商店存根聯影本七紙在卷可稽外，別無其他證據足佐，且本件
  因簽帳單正本由顧客取回，無法送請鑑定機關為就影本進行筆跡鑑定，而以肉眼比
  對卷附七紙簽帳單店家收執聯之「壬○○」署押，其字體之氣韻神態、運筆轉折，
  難認全部與被告於「英德藥局」簽帳之筆跡相同。此部分既未經起訴，復查無其他
  積極證據足認與前揭起訴論罪科刑部分有裁判上一罪關係，本院無從併予處斷，附
  此敘明。
據上論斷，依刑事訴訟法第二百九十九條第一項前段、刑法第二十八條、第五十六條
、第三百二十一條第一項第一款、第二款、第三款、第三百三十九條第一項、第二百
十六條、第二百十條、第二百十九條、第五十五條、第四十七條、第五十一條第五款
、第三十八條第一項第二款、罰金罰鍰提高標準條例第一條前段、第二條、竊盜犯贓
物犯保安處分條例第三條第一項第一款、第四條、第五條第一項前段，判決如主文。
本案經檢察官陳文哲到庭執行職務。
中      華        民        國    九十    年     八     月    二十八    日
                            臺灣士林地方法院刑事第四庭
                                        法  官
如不服本判決，應於判決送達後十日內，向本院提出上訴狀。
附錄本案論罪科刑法條全文：
刑法第三百二十一條第一項第一款、第二款、第三款
刑法第三百三十九條第一項
刑法第二百十六條
刑法第二百十條
刑法第二百十九條
附表一：
┌──┬────┬─────┬───┬─────┬──────┬───┐
│編號│犯罪時間│ 犯罪地點 │被害人│ 犯罪態樣 │  所得財物  │備註  │
├──┼────┼─────┼───┼─────┼──────┼───┤
│  │八十七年│臺北市南港│癸○○│與辰○○共│女用小皮包一│臺灣士│
│    │九月間某│區○○街一│      │同由梯間窗│個，內有被害│林地方│
│    │日凌晨之│三四巷一九│      │戶爬入屋內│人妻蔡秀娜健│法院檢│
│    │夜間    │號三樓    │      │而侵入住宅│保卡一張、新│察署八│
│    │        │          │      │竊盜      │臺幣一千元  │十九年│
│    │        │          │      │          │            │度偵緝│
│    │        │          │      │          │            │字第六│
│    │        │          │      │          │            │七一號│
│    │        │          │      │          │            │函請併│
│    │        │          │      │          │            │案審理│
├──┼────┼─────┼───┼─────┼──────┼───┤
│  │八十九年│臺北市南港│丁○○│與辰○○共│打火機一個、│同右  │
│    │二月二十│區○○○路│      │同攜帶渠等│兒童彌月金飾│      │
│    │三日上午│二段一八○│      │所有客觀上│七、八盒、金│      │
│    │十一時許│巷九號二樓│      │具有危險性│項鍊一條、耳│      │
│    │（併案意│（庚○○住│      │可作為兇器│環七、八付、│      │
│    │旨書誤載│處樓上）  │      │之螺絲起子│女用手提包一│      │
│    │為晚間九│          │      │、扳手、鉗│個 、駕照一 │      │
│    │時許）  │          │      │子、小刀，│張          │      │
│    │        │          │      │破壞門鎖侵│            │      │
│    │        │          │      │入住宅竊盜│            │      │
├──┼────┼─────┼───┼─────┼──────┼───┤
│  │八十九年│臺北市南港│己○○│與辰○○共│新臺幣一萬五│同右  │
│    │三月二十│區○○○路│      │同攜帶渠等│千元        │      │
│    │八日中午│七段五九二│      │所有客觀上│            │      │
│    │十二時許│號一樓「慎│      │具有危險性│            │      │
│    │（併案意│德堂中醫診│      │可作為兇器│            │      │
│    │旨書誤載│所」      │      │之螺絲起子│            │      │
│    │為下午二│          │      │、扳手、鉗│            │      │
│    │時許）  │          │      │子、小刀，│            │      │
│    │        │          │      │破壞安全設│            │      │
│    │        │          │      │備鐵窗侵入│            │      │
│    │        │          │      │無人所在之│            │      │
│    │        │          │      │診所竊盜  │            │      │
├──┼────┼─────┼───┼─────┼──────┼───┤
│  │八十九年│臺北市南港│孫詒謀│同(二)      │新臺幣一萬五│同右  │
│    │四月十六│區○○街一│      │          │千元、人民幣│      │
│    │日晚間十│三四巷八弄│      │          │千元、美金五│      │
│    │一時許之│十之一號  │      │          │百元、金戒指│      │
│    │夜間    │          │      │          │一只        │      │
├──┼────┼─────┼───┼─────┼──────┼───┤
│  │八十九年│臺北市南港│戊○○│同(二)      │筆記型電腦一│同右  │
│    │四月二十│區○○○路│      │          │台、新臺幣四│      │
│    │九日上午│六段二七八│      │          │萬八千元、手│      │
│    │十一時許│巷三五弄二│      │          │錶一只、電子│      │
│    │（併案意│三號三樓  │      │          │字典二台、行│      │
│    │旨書誤載│          │      │          │動電話一支、│      │
│    │為十二時│          │      │          │懷錶一只、日│      │
│    │）      │          │      │          │本新加坡來回│      │
│    │        │          │      │          │機票一張、第│      │
│    │        │          │      │          │一銀行空白支│      │
│    │        │          │      │          │票十四張、望│      │
│    │        │          │      │          │遠鏡一台、郵││
│    │        │          │      │          │票、存摺十一│      │
│    │        │          │      │          │本及提款卡十│      │
│    │        │          │      │          │一張        │      │
├──┼────┼─────┼───┼─────┼──────┼───┤
│  │八十九年│臺北市南港│巳○○│與辰○○共│身分證、駕照│原起訴│
│    │五月一日│區○○○路│      │同攜帶渠等│、行照、建保│部分  │
│    │晚間十一│七段五九七│      │所有客觀上│卡、華僑銀行│      │
│    │時五十分│號三樓    │      │具有危險性│、郵局提款卡│      │
│    │許之夜間│          │      │之螺絲起子│各一張、手錶│      │
│    │        │          │      │、扳手、鉗│三只、新臺幣│      │
│    │        │          │      │子、小刀，│八千元      │      │
│    │        │          │      │破壞附著於│            │      │
│    │        │          │      │門扇上之網│            │      │
│    │        │          │      │紗，勾開未│      │      │
│    │        │          │      │上鎖之門榫│            │      │
│    │        │          │      │，侵入住宅│            │      │
│    │        │          │      │竊盜      │            │      │
├──┼────┼─────┼───┼─────┼──────┼───┤
│  │八十九年│臺北市南港│辛○○│同(二)      │大肆翻動被害│臺灣士│
│    │五、六月│區○○街一│      │          │人住處物品著│林地方│
│    │間某日凌│三四巷一七│      │          │手蒐尋財物，│法院檢│
│    │晨五時許│號四樓    │      │          │惟未竊得財物│察署八│
│    │之夜間  │          │      │          │而不遂      │十九年│
│    │        │          │      │          │            │度偵緝│
│    │        │          │      │          │            │字第六│
│    │        │          │      │          │            │七一號│
│    │        │          │      │          │            │函請併│
│    │        │          │      │      │            │案審理│
├──┼────┼─────┼───┼─────┼──────┼───┤
│  │八十九年│臺北市內湖│乙○○│同(二)      │照相機二台、│原起訴│
│    │五月三十│區○○路三│      │          │、首飾一盒、│部分  │
│    │一日晚間│一六五巷一│      │          │都彭打火機一│      │
│    │七時至九│號四樓    │      │          │個、女用手錶│      │
│    │時之夜間│          │      │          │三只、身分證│      │
│    │        │          │      │          │一張、汽車證│      │
│    │        │          │      │          │件一份、新臺│      │
│    │        │          │      │          │幣五萬餘元  │      │
└──┴────┴─────┴───┴─────┴──────┴───┘
附表二：
┌──┬────┬─────┬───┬─────┬──────┬───┐
│編號│犯罪時間│ 犯罪地點 │被害人│ 犯罪態樣 │  所得財物  │備註  │
├──┼────┼─────┼───┼─────┼──────┼───┤
│  │八十九年│臺北縣汐止│寅○○│攜帶其所有│行動電話二支│原起訴│
│    │七月間某│市○○路一│      │之客觀上具│、新臺幣一千│部分  │
│    │日上午  │段一五三號│      │有危險性可│餘元        │      │
│    │        │三樓      │      │作為兇器之│            │      │
│    │        │          │      │螺絲起子、│            │      │
│    │        │          │      │扳手、鉗子│            │      │
│    │        │          │      │、小刀，破│            │      │
│    │        │          │      │壞門鎖侵入│            │      │
│    │        │          │      │住宅竊盜  │            │      │
├──┼────┼─────┼───┼─────┼──────┼───┤
│  │八十九年│臺北縣汐止│子○○│同右      │諾基亞行動電│同右  │
│    │八月四日│市○○路七│      │          │話一支      │      │
│    │中午十二│三巷二號五│      │          │            │      │
│    │時許    │樓        │      │          │            ││
├──┼────┼─────┼───┼─────┼──────┼───┤
│  │八十九年│臺北市內湖│丙○○│同右      │電腦一組、外│同右  │
│    │九月二十│區○○路一│      │          │國硬幣五十枚│      │
│    │六日下午│一三巷九五│      │          │、護照一本、│      │
│    │四時許  │弄三樓    │      │          │耳飾二副、手│      │
│    │        │          │      │          │錶一支、項鍊│      │
│    │        │          │      │          │一條、金手鍊│      │
│    │        │          │      │          │、金項鍊、金│      │
│    │        │          │      │          │戒指各一個  │      │
└──┴────┴─────┴───┴─────┴──────┴───┘
附表三：台新國際商業銀行信用卡（卡號00000000000000000號）
        消費明細
┌──┬───────────┬──────────┬────────┐
│編號│消  費  時  間        │消  費  地  點      │消費金額        │
│    │                      │                  │（單位：新台幣）│
├──┼───────────┼──────────┼────────┤
│  │八十九年五月十八日凌晨│惠陽百貨股份有限公司│一萬二千四百十九│
│    │一時二十六分許        │                    │元              │
├──┼───────────┼──────────┼────────┤
│  │八十九年五月十八日凌晨│同右                │一千二百元      │
│    │一時二十八分          │                    │                │
├──┼───────────┼──────────┼────────┤
│  │八十九年五月十八日    │南京狗貓用品園      │一萬三千元      │
├──┼───────────┼──────────┼────────┤
│  │八十九年五月十八日凌晨│YI SHI TON SHOES    │一萬二千五百元  │
│    │二時四十分許          │                    │                │
└──┴───────────┴──────────┴────────┘
附表四：聯邦商業銀行信用卡（卡號0000000000000000號）消費明
        細
┌──┬───────────┬──────────┬────────┐
│編號│消  費  時  間        │消  費  地  點      │消費金額        │
├──┼───────────┼──────────┼────────┤
│  │八十九年五月十八日三時│歐汶股飾精品有限公司│三千九百八十元  │
│    │十八分許              │                    │                │
├──┼───────────┼──────────┼────────┤
│  │八十九年五月十八日上午│溫莎有限公司        │七千五百元      │
│    │五時三十五分許        │                    │                │
├──┼───────────┼──────────┼────────┤
│  │八十九年五月十八日    │南京狗貓用品園      │一萬三千元      │
└──┴───────────┴──────────┴────────┘


司法院資訊處製作；財團法人民間司法改革基金會備份。
